【裁判字號】    98,易,3607
【裁判日期】    990125
【裁判案由】    竊盜
【裁判全文】
臺灣臺北地方法院刑事判決              98年度易字第3607號
公  訴  人  臺灣臺北地方法院檢察署檢察官
被      告  乙○○
上列被告因竊盜案件，經檢察官聲請以簡易判決處刑（98年度偵
字第27458號），本院簡易庭認不宜以簡易判決處刑（98年度簡
字第4969號），改適用通常程序審理，判決如下：
    主  文
乙○○踰越牆垣、安全設備於夜間侵入住宅竊盜，處有期徒刑柒
月。
    事  實
一、乙○○意圖為自己不法之所有，於民國（下同）98年8月16
    日凌晨3時30分許，從臺北市大安區○○○路○段69巷36號甲
    ○○○○○大樓後方防火巷，踰越圍牆柵欄，並攀爬氣窗進
    入該住宅一樓大廳及管理室（侵入住宅部分未據告訴及起訴
    ），竊取華碩牌電腦主機1台、液晶螢幕1台及無線電對講機
    得手。嗣經當時擔任該社區管理中心主任之丙○○發覺遭竊
    後報警處理，經警於現場採集指紋送驗後，循線查獲上情，
    並於防火巷內尋獲不具電池之前開無線電對講機。
二、案經臺北市政府警察局大安分局報請臺灣臺北地方法院檢察
    署檢察官偵查起訴。
    理  由
一、證據能力部分：按被告以外之人於審判外之陳述，雖不符刑
    事訴訟法第159條之1至第159條之4規定，而經當事人於審判
    程序同意作為證據，法院審酌該言詞陳述或書面陳述作成時
    之情況，認為適當者，亦得為證據；當事人、代理人或辯護
    人於法院調查證據時，知有刑事訴訟法第159條第1項不得為
    證據之情形，而未於言詞辯論終結前聲明異議者，視為有前
    項之同意，刑事訴訟法第159條之1、159條之5第1、2項分別
    定有明文。本判決下列所引用之被告以外之人於審判外之陳
    述，檢察官及被告於言詞辯論終結前均未聲明異議，本院審
    酌各該證據資料製作、取得時之情況，亦無違法不當及證明
    力明顯過低之瑕疵，以之作為證據核屬適當，故揆諸前開規
    定，認為有證據能力，合先敘明。
二、前揭犯罪事實，業據證人丙○○於警詢及本院審理時指證綦
    詳，並有被告乙○○侵入上開處所及搬走竊得物品之監視器
    畫面光碟暨翻拍照片等件在卷可憑，該光碟部分並經本院當
    庭勘驗，記明筆錄在卷（見本院卷第17頁背面）。又現場經
    警採得之指紋鑑驗比對結果與被告右拇指指紋相符，有內政
    部警政署刑事警察局98年9月15日鑑驗書一件在卷可稽。訊
    之被告於本院審理時，復供承行竊在卷，核與前開事證相符
    ，堪予採信。至於公訴人雖認被告係侵入社區警衛室行竊，
    惟前述電腦、液晶螢幕等物，均係放置於大廳櫃台處，由負
    責保全工作之人員保管、使用，社區警衛室則係設於大門之
    外，業據證人丙○○結證在卷（見本院卷第17頁），且被告
    侵入大廳之情形，亦有上開監視器翻拍畫面可稽，因認被告
    確有侵入社區大樓之大廳行竊甚明。本件事證明確，被告犯
    行洵堪認定。
三、按刑法第321條第1項第1款夜間侵入住宅竊盜罪之「住宅」
    ，係指人類日常居住之場所而言，至於住宅大樓一樓大廳，
    乃大樓住戶出入通行使用，就該大樓整體而言，亦為其一部
    分，而與大樓具有密切不可分之關係，故於夜間侵入住宅大
    樓之一樓大廳竊盜，與侵入公寓樓下之樓梯間竊盜，同樣有
    妨害居住安全之情形，自應成立刑法第321條第1項第1款之
    夜間侵入住宅竊盜罪。又刑法第321條第1項第2款所謂「其
    他安全設備」，係指除門扇牆垣以外，依通常觀念足認為防
    盜之一切設備而言。氣窗雖供通風而設，仍兼具隔絕防閑作
    用，如逾越入內行竊，應為逾越安全設備。是核本件被告於
    夜間以前述方式侵入該住宅大樓行竊，所為係犯刑法第321
    條第1項第1、2款之夜間侵入住宅踰越牆垣及其他安全設備
    竊盜罪。公訴人僅論以刑法第321條第1項第2款之罪，容有
    疏漏，併予補充敘明。爰審酌被告素行及其行竊手段、所竊
    財物價值、所生危害，及被告於警詢及偵查時先否認不法意
    圖，辯稱業已試圖送還電腦主機，即至本院勘驗其搬走行竊
    物品之監視器畫面後，始坦承犯行，並賠償該大樓社區管理
    委員會新臺幣五萬元之犯後態度等一切情狀，量處如主文所
    示之刑。
據上論斷，應依刑事訴訟法第452條、第299條第1項前段，刑法
第321條第1項第1款、第2款，判決如主文。
本案經檢察官李濠松到庭執行職務
中    華    民    國    99    年    1    月    25    日
                  刑事第十一庭  法  官  劉方慈
上正本證明與原本無異。
如不服本判決應於收受送達後10日內向本院提出上訴書狀，並應
敘述具體理由；其未敘述上訴理由者，應於上訴期間屆滿後20日
內向本院補提理由書（均須按他造當事人之人數附繕本）「切勿
逕送上級法院」。告訴人或被害人如對於本判決不服者，應具備
理由請求檢察官上訴，其上訴期間之計算係以檢察官收受判決正
本之日期為準。
                                書記官  林妙穗
中    華    民    國   99  年       1    月    25    日
附錄：本案論罪科刑法條全文
中華民國刑法第321條
（加重竊盜罪）
犯竊盜罪而有左列情形之一者，處 6 月以上、 5 年以下有期徒
刑：
一、於夜間侵入住宅或有人居住之建築物、船艦或隱匿其內而犯
    之者。
二、毀越門扇、牆垣或其他安全設備而犯之者。
三、攜帶兇器而犯之者。
四、結夥三人以上而犯之者。
五、乘火災、水災或其他災害之際而犯之者。
六、在車站或埠頭而犯之者。
前項之未遂犯罰之。

司法院資訊處製作；財團法人民間司法改革基金會備份。
